【裁判字號】    89,易,1936
【裁判日期】    890810
【裁判案由】    竊盜
【裁判全文】
臺灣臺南地方法院刑事判決                        八十九年度易字第一九三六號
    公  訴  人  台灣台南地方法院檢察署檢察官
    被      告  甲○○
右列被告因竊盜案件，經檢察官提起公訴（八十九年度偵字第七四四三號），本院判
決如左：
    主  文
甲○○竊盜未遂，累犯，處有期徒刑伍月。
    事  實
一、甲○○有精神分裂異常係屬精神耗弱之人，於八十四年間因竊盜罪，經本院判處
    有期徒刑四月，緩刑三年，八十五年間又因竊盜案件，經本院判處有期徒刑一年
    ，嗣經撤銷前案之緩刑，並更定其刑，甫於八十六年四月二十九日執行完畢，仍
    不知悔改，復於八十九年六月二十一日七時三十分，行經台南縣仁德鄉○○村○
    ○○街十七巷三十三號乙○○之住宅前時，見該處門未上鎖，竟意圖為自己不法
    之所有，入內行竊（無故侵入住宅部分未據告訴），正要打開乙○○之妻的皮包
    時，當場為乙○○發現並報警處理，而未能得逞。
二、案經台南縣警察局歸仁分局報請台灣台南地方法院檢察署檢察官偵查起訴。
    理  由
一、訊據被告甲○○固坦承有開門進入告訴人乙○○家之事實不諱，惟矢口否認有竊
    盜未遂犯行，辯稱：伊沒有拿人家的皮包，被害人所說太誇張云云。經查，右開
    事實，業據被告於警訊時及偵查中坦承不諱，核與告訴人指訴失竊情節相符，顯
    見被告在審理中所辯，純屬諉卸之詞，不足採信。本件事證已臻明確，被告犯行
    堪以認定，應依法論科。
二、核被告所為，係犯刑法第三百二十條第三項、第一項之竊盜未遂罪。又被告於八
    十四年間因竊盜罪，經本院判處有期徒刑四月，緩刑三年，八十五年間又因竊盜
    案件，經本院判處有期徒刑一年，嗣經撤銷前案之緩刑，並更定其刑，甫於八十
    六年四月二十九日執行完畢，有台灣高等法院被告全國前案紀錄表、台灣台南地
    方法院檢察署刑案資料查註紀錄表各一紙可參，其於五年內再犯有期徒刑以上之
    罪，為累犯，應加重其刑。再被告已著手於竊盜犯罪行為之實行而不遂，為未遂
    犯，依刑法第二十六條前段規定減輕其刑。另查被告有精神分裂異常，疑似竊盜
    癖，此有國立成功大學醫學院附設醫院診斷證明書一紙附卷可稽，足證被告應屬
    精神耗弱之人，爰依同法第十九條第二項遞減輕其刑，並按先加後減原則加減被
    告之刑。爰審酌被告之品行、犯罪動機、目的、手段、所生之危害及犯罪後之態
    度等一切情狀，量處如主文所示之刑，以資懲儆。
三、據上論斷，應依刑事訴訟法第二百九十九條第一項前段，刑法第三百二十條第一
    、三項、第十九條第二項、第二十六條前段、第四十七條，罰金罰鍰提高標準條
    例第一條前段，判決如主文。
本案經檢察官陳昆廷到庭執行職務。
中    華    民    國      八十九      年      八      月        十      日
     臺灣臺南地方法院刑事第一庭
                                         法  官  彭  喜  有
右正本證明與原本無異
如不服本判決，應於送達後十日內，向本院提出上訴狀。
                                         書記官   楊  育  民
中    華    民    國      八十九      年      八      月        十      日
附錄本案論罪科刑法條全文
刑法第三百二十條第三項、第一項
  意圖為自己或第三人不法之所有，而竊取他人之動產者，為竊盜罪，處五年以下有
  期徒刑、拘役或五百元以下罰金。
  前二項之未遂犯罰之。


司法院資訊處製作；財團法人民間司法改革基金會備份。
